【裁判字號】    98,易,609
【裁判日期】    980626
【裁判案由】    竊盜
【裁判全文】
臺灣彰化地方法院刑事判決               98年度易字第609號
公  訴  人  臺灣彰化地方法院檢察署檢察官
被      告  丙○○
                    （另案於臺灣彰化看守所羈押中）
上列被告因竊盜案件，經檢察官提起公訴（九十八年度偵字第三
七四四號），本院判決如下：
    主  文
丙○○犯竊盜罪，累犯，處有期徒刑參月；又犯竊盜罪，累犯，
處有期徒刑參月；又犯竊盜罪，累犯，處有期徒刑參月。應執行
有期徒刑柒月。
    事  實
一、丙○○曾於民國九十六年十一月間因詐欺案件，經本院於九
    十七年五月十二日，以九十七年度易字第五三號判決判處有
    期徒刑五月，減為有期徒刑二月又十五日確定，入監執行後
    ，於九十七年十二月五日執行完畢。仍不知警惕，復意圖為
    自己不法之所有，（一）於九十八年一月初某日十五時，在
    彰化縣彰化市○○路三民市場內，趁乙○○忙於做生意之際
    ，徒手竊取乙○○所有置於小貨車內之皮包一個（內有SONY
    -ERRICSSON牌行動電話一具【型號K770i、序號00000000000
    0000】及現金新臺幣【下同】一萬六千餘元），得手後將行
    動電話變賣，所得金額均花用殆盡。（二）於九十八年二月
    二十七日十三時許，在臺中市○○路上之「美食廣場」內，
    趁丁○○用餐之際，徒手竊取丁○○所有放置在椅子上之手
    提包一個（內有SONY -ERRICSSON牌行動電話一具【型號K55
    0i、序號000000000000000】），得手後將行動電話變賣，
    所得金額均花用殆盡。（三）於九十八年二月底某日，在臺
    中市○○路保安公園籃球場內，徒手竊取甲○○所有置於籃
    球場旁之SONY -ERRICSSON牌行動電話一具【型號K660i、序
    號00000000000000】，得手後將行動電話變賣，所得金額均
    花用殆盡。嗣經警查詢電話通聯記錄而循線查獲上情。
二、案經臺中市警察局第六分局報請臺灣彰化地方法院檢察署檢
    察官偵查起訴。
    理  由
一、本件被告丙○○所犯係屬刑事訴訟法第三百七十六條第二款
    所列竊盜罪，本院爰依同法第二百八十四條之一之規定行獨
    任審判。
二、按被告以外之人於審判外之言詞或書面陳述，除法律有規定
    者外，不得作為證據。被告以外之人於審判外之陳述，雖不
    符前四條之規定，而經當事人於審判程序同意作為證據，法
    院審酌該言詞陳述或書面陳述作成時之情況，認為適當者，
    亦得為證據。當事人、代理人或辯護人於法院調查證據時，
    知有第一百五十九條第一項不得為證據之情形，而未於言詞
    辯論終結前聲明異議者，視為有前項之同意，刑事訴訟法第
    一百五十九條第一項、第一百五十九條之五分別定有明文。
    經查，證人乙○○、丁○○、甲○○、黃惠珍於警詢之證述
    ，雖屬被告以外之人於審判外之言詞陳述，為傳聞證據，然
    上開警詢證述，業經被告同意列為證據外，且經本院於審理
    時當庭直接提示而為合法之調查，被告亦未於言詞辯論終結
    前聲明異議，本院復審酌該等言詞陳述係由證人乙○○、丁○○、甲○○、黃惠珍於警詢之證述，出於自由意識而陳述
    ，並無非法取證之情況，依刑事訴訟法第一百五十九條之五
    之規定，認上開證人乙○○、丁○○、甲○○、黃惠珍於警
    詢時之證述，應得採為認定本件犯罪事實所憑之證據。
三、前揭犯罪事實，業據被告丙○○分別於警詢、偵查中及本院
    審理時坦承不諱，核與證人乙○○、丁○○、甲○○、黃惠
    珍分別於警詢時之證述情節相符。此外，復有中古手機回收
    契約書、讓渡書各一紙、電話通聯紀錄三份等在卷可資佐證
    ，足認被告之自白與事實相符。本件事證已臻明確，被告之
    犯行洵堪認定，應依法論科。
四、核被告所為，均係犯刑法第三百二十第一項之普通竊盜罪。
    被告所為前開三次普通竊盜罪之之犯行，犯意各別，行為互
    異，應予分論併罰。又被告曾於九十六年十一月間因詐欺案
    件，經本院於九十七年五月十二日，以九十七年度易字第五
    三號判決判處有期徒刑五月，減為有期徒刑二月又十五日確
    定，入監執行後，於九十七年十二月五日執行完畢，有臺灣
    高等法院被告前案紀錄表及臺灣彰化地方法院檢察署刑案資
    料查註紀錄表等在卷可按，其於有期徒刑執行完畢後，五年
    以內故意再犯本件有期徒刑以上之各罪，為累犯，均應依刑
    法第四十七條第一項之規定各加重其刑。爰審酌被告甫於前
    案執行完畢後未久即再犯本件之罪，品行不佳，其因缺錢即
    竊取他人財物變賣花用，惡性非輕，及其犯罪動機、手段、
    目的、所生危害，犯後已坦承犯行之態度等一切情狀，分別
    各量處如主文所示之刑，並定其應執行之刑，以示懲處。
據上論斷，應依刑事訴訟法第二百八十四條之一、第二百九十九
條第一項前段，刑法第三百二十條第一項、第四十七條第一項、
第五十一條第五款，刑法施行法第一條之一，判決如主文。
本案經檢察官陳茂榮到庭執行職務。
中    華    民    國    98    年    6    月     26    日
                  刑事第二庭    法      官  陳秋錦
以上正本證明與原本無異。
如不服本判決應於收受判決後10日內向本院提出上訴書狀，並
應敘述具體理由。其未敘述上訴理由者，應於上訴期間屆滿後
20日內向本院補提理由書(均須按他造當事人之人數附繕本)
「切勿逕送上級法院」。
告訴人或被害人對於判決如有不服具備理由請求檢察官上訴者，
其上訴期間之計算係以檢察官收受判決正本之日期為準。
中    華    民    國    98    年    6    月     26    日
                                書  記  官  張清秀
附錄本案論罪科刑法條全文：
中華民國刑法第320條
（普通竊盜罪、竊佔罪）
意圖為自己或第三人不法之所有，而竊取他人之動產者，為竊盜
罪，處 5 年以下有期徒刑、拘役或 5 百元以下罰金。
意圖為自己或第三人不法之利益，而竊佔他人之不動產者，依前
項之規定處斷。
前二項之未遂犯罰之。


司法院資訊處製作；財團法人民間司法改革基金會備份。
